【裁判字號】    89,親,15
【裁判日期】    890906
【裁判案由】    否認子女
【裁判全文】
臺灣臺中地方法院民事判決  八十九年度親字第十五號
    原        告  丙○○
    被        告  甲○○
    兼法定代理人  乙○○
                          現居.
右當事人間否認子女事件，本院判決如左：
    主      文
確認被告甲○○非被告乙○○之婚生女。
訴訟費用由被告負擔。
    事      實
甲、原告方面：
  一、聲明：如主文所示。
  二、陳述：原告與被告乙○○本係夫妻，嗣於八十八年七月十三日協議離婚，惟原
      告與被告乙○○於離婚前即已分居，一年以上之時間，且迄今未曾再同居，而
      原告於八十八年八月十九日生下一女即被告甲○○，是時原告與被告乙○○雖
      已離婚，惟因受胎期間係在婚姻關係存續中，被告甲○○推定為被告乙○○之
      婚生女，惟如前所述原告與被告乙○○離婚前一年即行分居，迄今未曾再同居
      ，是被告甲○○非被告乙○○受胎所生，且原告於被告甲○○出生之日起一年
      內提起本訴，為此依法訴請判決如聲明。
  三、證據：提出出生證明書一份、戶籍謄本一份、行政院退除役官兵輔導委員會台
      中榮民總醫院血親鑑定報告一份為證。
乙、被告方面：
  一、聲明：同意原告之請求。
  二、陳述：被告甲○○確非被告乙○○所生。
    理      由
一、本件原告主張其與被告乙○○本係夫妻，嗣後協議離婚，而於離婚後月餘即生下
    被告甲○○，業據其提出戶籍謄本、出生證明書等件為憑，自堪信為真實。又原
    告主張其雖於離婚後始生下被告甲○○，惟因受胎期間係在婚姻關係存續中，被
    告甲○○推定為被告乙○○之婚生女，然原告與被告乙○○離婚前一年即行分居
    ，迄今未曾再同居，被告甲○○應非自被告乙○○受胎所生乙節，業據原告提出
    行政院退除役官兵輔導委員會台中榮民總醫院血親鑑定報告一份為證，是原告此
    部份之主張，亦屬真實。
二、按民法第一千零六十三條第一項推定之婚生子女，如夫妻之一方能證明妻非自夫
    受胎者，得於知悉子女出生之日起，一年內提起否認之訴，同條第二項定有明文
    。查原受胎生下被告甲○○，既係在其與被告乙○○婚姻關係存續中，則依法自
    應推定被告甲○○為原告與被告乙○○之婚生女，然原告受胎懷有被告甲○○時
    ，並未與被告乙○○同居即非自被告乙○○受胎，準此，原告於被告甲○○出生
    之日起一年內提起本件訴訟，於法洵屬有據，應予准許。
三、據上論結，本件原告之訴為有理由，依民事訴訟法第七十八條、第八十五條第一
    項前段，判決如主文。
中      華      民      國    八十九    年      九      月      六      日
                              臺灣臺中地方法院家民事法庭
~B法      官  王美惠
右為正本係照原本作成
如對本判決上訴須於判決送達後廿日內向本院提出上訴狀
中      華      民      國    八十九    年      九      月      六      日
~B法院書記官  蕭芳媚


司法院資訊處製作；財團法人民間司法改革基金會備份。
